【裁判字號】    89,易,1386
【裁判日期】    890706
【裁判案由】    賭博
【裁判全文】
臺灣高雄地方法院刑事判決                        八十九年度易字第一三八六號
    公  訴  人  臺灣高雄地方法院檢察署檢察官
    被      告  丙○○
右列被告因賭博案件，經檢察官聲請簡易判決處刑（八十九年度偵字第一九六Ｏ二號
），嗣本院簡易庭（八十八年雄簡字第一四一Ｏ號）認不宜以簡易判決處刑，移由本
院依普通程序審理，本院判決如左：
    主  文
丙○○共同連續在公眾得出入之場所賭博財物，累犯，處罰金壹萬貳仟元，如易服勞
役，以參佰元折算壹日。
附表一、二所示之物，均沒收。
    事  實
一、丙○○於民國八十二年間因殺人未遂案，經判處有期徒刑三年六月，於八十五年
    九月二十五日執行完畢。
二、丙○○係設於高雄市○○區○○路七三○號「界揚超商」之負責人，與該店店員
    丁○○（由檢察官另行起訴）二人共同基於概括之犯意聯絡，連續自八十八年七
    月十六日起至同年七月二十日止，在前開公眾得出入場所之「界揚超商」內，利
    用如附表一所示之賭博性電動玩具共十六台與不特定之人賭博財物，由丁○○擔
    任超商櫃臺人員並兼任開分、洗分員，為客人兌換現金。亦即參與賭博之人，依
    所打玩賭博性電動玩具之不同，以各如附表一所示之現金與分數兌換比率而換取
    分數，再自由押注分數賭博，賭客如押注不中時，分數便消失而歸店方所有，賭
    客如押注中獎，可贏得不等倍數之分數，玩畢可依所累積之分數，以如附表一所
    示之比例向店方換取現金，以此方式賭博財物。嗣於同年七月二十日晚間十時十
    五分許，適有賭客乙○○（由檢察官另行起訴）在前開超商以上述方式賭博財物
    ，並以所打玩之「益智篇麻將」機檯內之積分一百六十二分向丁○○換得現金一
    千六百二十元時，為警當場查獲，並在前開超商內扣得附表一所示當場賭博器具
    之賭博性電動玩具十六台及其內含之ＩＣ板共計十六片，復自櫃臺內及前開賭博
    性電玩機具內，分別扣得如附表二編號一(1)、(2)及編號二所示之賭資現金七萬六
    千五百二十元及一萬三千一百五十元。
三、案經臺灣高雄地方法院檢察署檢察官自動簽分偵查後起訴。
    理  由
一、訊據被告丙○○對右揭事實均坦承不諱，核與警方於現場查獲之賭客即證人乙○○所證稱：八十八年七月二十日我到高雄市○○區○○路七三○號「界揚超商」
    內打電動玩具，當天我是玩「益智篇麻將」機檯，最後積分一百六十二分，我向
    店員丁○○示意洗分，他就從櫃臺抽屜內取出現金一千六百二十元給我，此時就
    被警方查獲等情相符，亦與證人丁○○於警訊及另案偵查中所證稱：「界揚超商
    」之負責人是丙○○，店內擺設電動玩具可供客人洗分兌換現金，當天乙○○來
    店內打完電動後洗分，我正要兌換現金一千六百二十元給他時，即被查獲，警方
    並另自櫃臺內扣得週轉金七萬四千九百元，自賭博性電玩機具內則扣得一萬三千
    一百五十元之情節均相符合，並有附表一所示之賭博性電動玩具共計十六台與其
    內含之ＩＣ板十六片，及如附表二編號一(1)、(2)及編號二所示自櫃臺內及前開賭
    博性電玩機具內分別扣得之賭資七萬六千五百二十元及一萬三千一百五十元，即
    共計八萬九千六百七十元之賭資等扣案可稽，復有高雄市政府警察局行政科專勤
    組所製作之臨檢紀錄表，及該超商內另位店員甲○○立具之扣案電玩機具之保管
    條各一紙（均附於警卷）在卷可證。是以被告丙○○之任意性自白核與事實相符
    ，事證明確，其犯行均堪以認定。
二、核被告丙○○所為，係犯刑法第二百六十六條第一項前段之賭博罪。其與證人丁○○二人就前開賭博犯行，有犯意聯絡及行為分擔，為共同正犯。其先後數次犯
    行，時間緊接、手法相同，顯係基於概括犯意而為之，為連續犯，應依刑法第五
    十六條規定論以一罪，並依法加重其刑。經查，被告丙○○於八十二年間因殺人
    未遂案，經判處有期徒刑三年六月，於八十五年九月二十五日執行完畢，此有台
    灣高雄地方法院檢察署刑案資料查註紀錄表、本院被告院內索引卡紀錄表及台灣
    高等法院被告全國前案紀錄表各一紙在卷可憑，其於有期徒刑執行完畢後五年內
    再犯本件有期徒刑以上之罪，為累犯，應依刑法第四十七條規定加重其刑至二分
    之一。另被告於八十八年間即曾因擺設賭博性電動玩具之犯行，經本院以八十八
    年雄簡字第三二六號刑事簡易判決科處罰金五千元（於本案不構成累犯前科），
    有該判決及其聲請簡易判決處刑書各一紙在卷足憑，爰審酌被告之前開素行，其
    刑本不應輕判，然考量其犯後已坦認犯行、表示悔悟之態度，及其本案之犯罪時
    間僅為五天，與其犯罪手段、所生危害等一切情狀，量處如主文所示之罰金，並
    諭知易服勞役之折算標準。末按，扣案如附表一所示之電動機具十六台，與其內
    含之ＩＣ板十六片，係當場賭博之器具，又附表二所示之賭資共計八萬九千六百
    七十元，分別係在兌換籌碼處及賭具內之財物，故不問屬於犯人與否，均應依刑
    法第二百六十六條第二項規定，予以宣告沒收。
三、公訴意旨另以：被告丙○○係自八十八年六月中旬起至同年七月十五日止，即在
    前開「界揚超商」內擺設賭博性電動玩具，因認被告所涉本件連續賭博之犯罪時
    間包含前開期間在內等情。惟按，案件曾經判決確定者，應諭知免訴之判決，刑
    事訴訟法第三百零二條第二款定有明文。亦即不論實質上或裁判上一罪，其一部
    事實已經判決確定者，對於構成一罪之其他部分，即應為免訴之判決，此乃因基
    於審判上不可分之關係，在審理事實之法院，對於全部犯罪事實，本應依法均予
    審判，故其判決確定之既判效力，自應及於全部之犯罪事實，若在最後審理事實
    法院宣示判決後，始行發生之事實，既非該法院所得審判，即為該案判決之既判
    力所不能及。是既判力對於時間效力之範圍，係以最後審理事實法院之宣示判決
    日為判斷之標準，得上訴於第二審之第一審刑事判決，如未據上訴，其既判力之
    時點，自應至宣判之日（參照最高法院八十四年度台非字第三六三號裁判意旨）
    。經查，被告前於八十八年三月二日至起同年三月六日止，即因擺設賭博性電動
    玩具之連續賭博犯行，經本院簡易庭於八十八年七月十五日（宣示判決）判處罰
    金五千元等情，已如前述，而該判決於同年十月十二日送達被告，於同年十月二
    十七日送達檢察官，亦即該案業於八十八年十一月六日確定等情，有該案簡易判
    決之送達證書二紙可證。經核被告之本案犯行與前開本院八十八年雄簡字第三二
    六號刑事簡易判決所述之犯行，有連續犯之裁判上一罪關係，則依前開條文規定
    及說明，本應由本院諭知免訴之判決，然既認其間有裁判上一罪關係，爰不另為
    免訴之諭知，是以公訴人之前開意旨，容有誤會，應予敘明。
據上論斷，應依刑事訴訟法第二百九十九條第一項前段，刑法第二十八條，第五十六
條，第二百六十六條第一項前段，第四十七條，第四十二條第二項，第二百六十六條
第二項，罰金罰鍰提高標準條例第一條前段、第二條，判決如主文。
本案經檢察官洪期榮到庭執行職務。
中    華    民    國    八十九    年      七      月         六         日
      臺灣高雄地方法院刑事第六庭
                                  審判長法  官    莊  崑  山
                                        法  官    李  怡  諄
                                        法  官    周  玉  群
右為正本，係照原本作成。
如不服本判決，應於送達後十日內，向本院提出上訴狀。
                                        書記官    王  宏  琪
中    華    民    國    八十九    年      七      月         十         日
附表一：
┌──┬──────┬─────────┬─────┐
│編號│電動玩具名稱│現金與分數兌換比率│數量（台）│
├──┼──────┼─────────┼─────┤
│一  │益智篇麻將  │十比一            │四        │
├──┼──────┼─────────┼─────┤
│二  │滿貫大亨    │十比一            │五        │
├──┼──────┼─────────┼─────┤
│三  │皇冠迷十三  │一比一            │二        │
├──┼──────┼─────────┼─────┤
│四  │春秋二代    │一比一            │二        │
├──┼──────┼─────────┼─────┤
│五  │霸王別姬    │一比一            │一        │
├──┼──────┼─────────┼─────┤
│六  │金蘋果連線  │一比一            │二        │
├──┼──────┴─────────┴─────┤
│七  │前開賭博性電動玩具內含之ＩＣ板，共計十六片  │
└──┴──────────────────────┘
附表二：
┌──┬─────────────────────┬─────────┐
│編號│扣案金額之來源                            │金額（新台幣）    │
├──┼─────────────────────┼─────────┤
│一  │自現場櫃臺上扣得                          │(1)一千六百二十元  │
│    │                                          │  （正欲交付賭客彭│
│    │                                          │  成標之兌換賭金）│
│    │                                          ├─────────┤
│    │                                          │(2)七萬四千九百元  │
├──┼─────────────────────┼─────────┤
│二  │自附表一編號一至六所示賭博性電玩機具內扣得│一萬三千一百五十元│
└──┴─────────────────────┴─────────┘


司法院資訊處製作；財團法人民間司法改革基金會備份。
